【裁判字號】    97,聲更(一),1
【裁判日期】    970612
【裁判案由】    聲明異議
【裁判全文】
臺灣高等法院高雄分院刑事裁定       97年度聲更(一)字第1號
聲明異議人
即  受刑人  甲○○
                    （現在臺灣高雄第二監獄執行中）
上列受刑人因竊盜等案件，對於臺灣臺中地方法院檢察署檢察官
執行之指揮（96年度執減更公字第4208號、第4208之1 號）聲明
異議，經裁定後，由最高法院發回更審，本院裁定如下：
    主  文
聲明異議駁回。
    理  由
一、聲明異議意旨略以：受刑人甲○○收受之臺灣臺中地方法院
    檢察署所發之執行指揮書，有關執行期滿日部分，似有誤載
    ，就96年執減更公字第4208號而言應為民國95年5 月，而非
    指揮書所載之96年7月20日。又96年執減更公字第4208之1號
    係接續前揭指揮書執行，其刑期起算日期與執行期滿日均有
    違誤。又減刑裁定書內記載為1年1月、1年7月為先後順序，
    並明定其應執行之刑，何以執行指揮書顛倒其執行順序，似
    有侵害聲請人權利，爰依法提起聲明異議，請求重新換發指
    揮書云云。
二、按依中華民國96年罪犯減刑條例（下稱減刑條例）應減刑之
    罪，已經判決確定「尚未執行」或「執行未完畢」者，由檢
    察官或應減刑之人犯聲請最後審理事實之法院裁定之，減刑
    條例第8 條定有明文。又減刑條例係於96年7 月4 日制定公
    布，並自96年7 月16日施行。依該條例第13條第1 項規定「
    減刑前已羈押之日數及已執行之刑期，均折抵或算入減刑後
    之刑期。但因折抵或算入而其刑期於減刑裁定到達監獄前已
    屆滿者，其超過部分不算入之」。從而執行中之人犯，於減
    刑條例生效，經依法裁定減刑後，倘其已執行之刑期，因算
    入減刑後之刑期，致減刑裁定到達監獄前，刑期已屆滿者，
    其超過部分不算入，此乃特別規定，亦即減刑裁定不發生回
    溯之效力。於此情形，即應以減刑條例生效日，為執行期滿
    之日；如有他罪待接續執行者，亦應自該日起算，接續執行
    他罪，亦有最高法院97年度台抗字第260 號刑事裁定可資參
    照。
三、經查：聲明人所犯如附表編號1~7 之罪，經臺灣高雄地方法
    院以95年聲字第2416號裁定應執行有期徒刑3 年9 月發監執
    行後，適逢減刑條例於96年7 月16日經總統令公布施行生效
    ，臺灣高等法院高雄分院檢察署檢察官將前揭7 罪併同前未
    經聲請之如附表編號8~10之罪，向本院聲請減刑及定應執行
    之刑，其中附表編號第1 、5 、6 、7 等4 罪之犯罪事實係
    發生在附表編號9 之罪判決確定之後，本院於96年7 月18日
    以96年度聲減字第560 號裁定，將其中編號第1 、5 、6 、
    7 等罪（以下稱為A 部分），重新定其應執行刑為1 年1 月
    ；其中編號第2 、3 、4 、8 、9 、10所列之罪（以下稱為
    B 部分），重新定其應執行刑為1 年7 月，如易科罰金，以
    新台幣900 元折算1 日。A部分4罪與B部分6罪，不符合數罪
    併罰之要件，毋庸定應執行之刑。且A 、B 兩部分應接續執
    行，不因前揭95年聲字第2416號裁定時，檢察官未併將第8
    、9 、10等3 罪一併聲請定執行刑，而使A 、B 兩部分發生
    數罪併罰之關係，併此說明，聲請人自94年4 月15日起入監
    執行，有臺中地方法院檢察署96年度執減更公字第4208號及
    4208之1 號執行指揮書及臺灣高等法院被告前案紀錄表在卷
    可稽，檢察官指揮執行時：
    (1)、倘先執行A 部分，應於96年5 月15日執行完畢（94年4
        月15日入監服刑，減刑前應執行有期徒刑2 年2 月，羈
        押抵折刑期30日），並於次日之96年5月16日接續執行B
        部分（經減刑後為1 年7 月），即於97年12月16日為執
        行刑滿之日。
    (2)、倘先執行B 部分，原執行屆滿日期為97年6 月15日（94
        年4 月15日入監服刑，減刑前應執行有期徒刑3 年2 月
        ），經減為有期徒刑1 年7 月後，減刑後執行屆滿日期
        為95年11月15日，依前揭最高法院97年台抗字第260 號
        刑事裁定意旨，應以減刑條例生效日（即減刑條例施行
        日後、收受減刑裁定日之96年7 月20日）為執行刑滿之
        日，其超過之日數不算入（減刑條例第13條第1 項特別
        規定），其他罪之A 部分接續執行，亦應自96年7 月20
        日起算，接續執行有期徒刑1 年1 月（羈押折抵刑期30
        日），即於97年7月20日為執行刑滿之日。
三、綜上所述，雖減刑裁定書未載明A 、B 部分之執行順序，檢
    察官以最有利於受刑人之「先執行B 部分再執行A 部分」方
    式執行，聲明人指摘檢察官執行指揮不當，為無理由，應予
    駁回。
據上論斷，應依刑事訴訟法第486條，裁定如主文。
中    華    民    國    97    年    6     月    12    日
                  刑事第九庭    審判長法  官   莊秋桃
                                      法  官   范惠瑩
                                      法  官   謝宏宗
以上正本證明與原本無異。
如不服本裁定應於送達後5 日內向本院提出抗告狀。
中    華    民    國    97    年    6     月    13    日
                                      書記官   熊惠津
附表
┌──┬────┬─────┬────┬────┬───────┐
│編號│所犯法條│ 最後確定 │宣告刑  │減刑後徒│備註          │
│    │及罪名  │ 判決案號 │        │刑期間  │              │
├──┼────┼─────┼────┼────┼───────┤
│1   │刑法    │臺中高分院│有期徒刑│有期徒刑│參見96年聲減字│
│    │第321條 │93年上易字│1年6月  │9月     │第560號刑事裁 │
│    │竊盜罪  │第1144號  │        │        │定書所載，被告│
├──┼────┼─────┼────┼────┤甲○○所犯如附│
│2   │刑法    │高雄高分院│有期徒刑│有期徒刑│表之罪，其中編│
│    │第321條 │93年上訴字│1年     │6月     │號1、5、6、7所│
│    │竊盜罪  │483 號    │        │        │犯之罪，應執行│
├──┼────┼─────┼────┼────┤有期徒刑1年1月│
│3   │刑法    │高雄地院  │有期徒刑│有期徒刑│。其中編號2、3│
│    │第217條 │92年易緝字│4月     │2月     │、4、8、9、10 │
│    │偽造署押│第197 號  │        │        │所犯之罪，應執│
│    │罪      │          │        │        │行有期徒刑1年7│
├──┼────┼─────┼────┼────┤月，如易科罰金│
│4   │刑法    │高雄地院  │有期徒刑│有期徒刑│，以新台幣900 │
│    │第217條 │92年易緝字│4月     │2月     │元 ( 即銀元300│
│    │偽造印文│第197 號  │        │        │元)折算壹日。 │
│    │罪      │          │        │        │              │
├──┼────┼─────┼────┼────┤              │
│5   │刑法    │彰化地院  │有期徒刑│有期徒刑│              │
│    │第349條 │93年易字第│5月     │2月15日 │              │
│    │贓物罪  │1280號    │        │        │              │
├──┼────┼─────┼────┼────┤              │
│6   │刑法    │高雄地院  │有期徒刑│有期徒刑│              │
│    │第320條 │94年簡上字│4月     │2月     │              │
│    │第1項竊 │第655 號  │        │        │              │
│    │盜罪    │          │        │        │              │
├──┼────┼─────┼────┼────┤              │
│7   │刑法    │高雄地院  │有期徒刑│有期徒刑│              │
│    │第220條 │94年簡上字│3月     │1月15日 │              │
│    │偽造文書│第655 號  │        │        │              │
│    │罪      │          │        │        │              │
├──┼────┼─────┼────┼────┤              │
│8   │刑法    │最高法院  │有期徒刑│有期徒刑│              │
│    │第212條 │95年台上字│7月     │3月15日 │              │
│    │偽造文書│第2046 號 │        │        │              │
│    │罪      │          │        │        │              │
├──┼────┼─────┼────┼────┤              │
│9   │刑法    │高雄地院  │有期徒刑│有期徒刑│              │
│    │第135條 │91年易字第│3月     │1月15日 │              │
│    │妨害公務│612號     │        │        │              │
│    │罪      │          │        │        │              │
├──┼────┼─────┼────┼────┤              │
│10  │刑法    │臺中高分院│有期徒刑│有期徒刑│              │
│    │第321條 │95年上訴字│1年     │6月     │              │
│    │竊盜罪  │1666 號   │        │        │              │
└──┴────┴─────┴────┴────┴───────┘
                                                W


司法院資訊處製作；財團法人民間司法改革基金會備份。
